【裁判字號】    94,交易,613
【裁判日期】    950125
【裁判案由】    業務過失傷害
【裁判全文】
臺灣臺北地方法院刑事判決             94年度交易字第613號
公  訴  人  臺灣臺北地方法院檢察署檢察官
被      告  甲○○
上列被告因業務過失傷害案件，經檢察官提起公訴（94年度偵字
第16263號），被告自白犯罪，經合議庭裁定改以簡式審判程序
，本院判決如下：
    主      文
甲○○從事業務之人，因業務上之過失傷害人，處有期徒刑參月
，如易科罰金，以佰元折算壹日。
    事      實
一、甲○○係營業小客車司機，以駕駛營業小客車搭載乘客為業
    ，係從事駕駛業務之人，於民國九十四年一月十七日上午八
    時四十分許，駕駛車號八Ｎ—六二七號營業小客車，沿臺北
    市○○區○○路外側車道，由北往南行駛，行經臺北市○○
    路與北安路六三Ｏ巷之交岔路口，欲左轉彎往北安路六三Ｏ
    巷方向行駛時，本應注意汽車行駛至四車道以上或同向二車
    道道路交岔路口，欲左轉彎時，應距交岔路口三Ｏ公尺前換
    入內側車道或左轉車道，且依當時為日間自然光線之晴天，
    柏油路面乾燥無缺陷，亦無障礙物，視距良好等情形，並無
    不能注意之情事，竟疏未注意及此，猶貿然自北安路第二車
    道左轉北安路六三Ｏ巷行駛，適駕駛人乙○○騎乘車號ＣＩ
    Ｑ—五五五號重型機車亦沿北安路由北往南行駛而行經該處
    ，因閃避不及，其機車前車頭遂自後撞及甲○○上開營業小
    客車左後車身，致乙○○往左人、車倒地，因而受有左側股
    骨頸骨折之傷害。嗣經甲○○報警，然未報明肇事者姓名，
    迨警員前往現場處理時，在場並承認為肇事者而自首。
二、案經乙○○訴由臺北市政府警察局中山分局報請臺灣臺北地
    方法院檢察署檢察官偵查起訴。
    理  由
一、上揭事實，業據被告甲○○於本院審理時坦承不諱（見本院
    九十五年一月四日準備程序筆錄、同年一月十八日審判筆錄
    ），核與告訴人乙○○於警訊、偵查及本院審理中指訴情節
    相符（見偵查卷第十二至十三頁、五十至五二頁及本院前揭
    審判筆錄），並有財團法人振興復健醫學中心診斷證明書、
    臺北市政府警察局交通警察大隊交通事故分析研判表、道路
    交通事故現場圖、臺北市政府警察局中山分局交通分隊道路
    交通事故補充資料表、談話紀錄表、調查報告表及現場相片
    六幀等件附卷可稽（見偵查卷第十五至二十頁、二三至二七
    頁）。按汽車行駛至四車道以上或同向二車道道路交岔路口
    ，欲左轉彎時，應距交岔路口三Ｏ公尺前換入內側車道或左
    轉車道，道路交通安全規則第一百零二條第一項第五款、第
    九十四條第三項分別定有明文。被告駕車自應注意上開規定
    ，且依卷附道路交通事故調查報告表所示（見本院卷第一九
    至二十頁），事發地點係劃有同向二車道之交岔路口，且當
    時為日間自然光線之晴天，道路狀況為柏油路面乾燥無缺陷
    ，亦無障礙物，視距良好等情形以觀，並無任何足令其不能
    注意之情事，竟疏未注意左轉彎時，應距交岔路口三Ｏ公尺
    前換入內側車道或左轉車道，並注意車前狀況，隨時採取必
    要之安全措施，猶貿然自北安路外側車道左轉進入北安路六
    三Ｏ巷行駛，致擦撞告訴人所騎乘之機車，則結果之發生，
    顯係被告可得避免或防止，其就本件交通事故之發生自有過
    失甚明，且本件車禍經臺北市車輛行車事故鑑定委員會鑑定
    結果，俱亦同此認定，有該會九十四年十二月二十八日北鑑
    審字第九四三０四九八二００號函附之鑑定意見書一份附卷
    可稽。又被告上開過失行為致生告訴人傷害之結果，被告之
    過失行為與告訴人之傷害間，自有相當因果關係無誤。綜上
    所述，本件事證明確，被告犯行洵堪認定。
二、被告係營業用小客車司機，以駕駛營業用小客車搭載乘客為
    業，係從事業務之人，因駕駛業務上之過失致傷害告訴人，
    核其所為，係犯刑法第二百八十四條第二項前段之業務過失
    傷害罪。其肇事後，經不詳之人報警，然未報明肇事者姓名
    ，迨員警前往現場處理時，被告在場並承認為肇事者，有臺
    北市○○○○○道路交通事故肇事人自首情形紀錄表在卷足
    憑（見偵卷第二二頁），係對於未發覺之犯罪，表示願接受
    裁判之意，依同法第六十二條前段自首之規定，減輕其刑。
    爰審酌被告並無犯罪前科，有臺灣高等法院被告前案紀錄表
    可參，素行良好、過失之程度、告訴人所受傷害之程度、智
    識程度、犯後坦承犯行，態度尚稱良好，因罹患右臉頰麟狀
    上皮細胞癌併皮膚侵犯等疾病（有財團法人振興復健醫學中
    心診斷證明書一紙可憑，家中經濟陷入困難，方未能與告訴
    人達成和解，賠償其損害等一切情狀，量處如主文所示之刑
    ，並諭知易科罰金之折算標準。
據上論斷，應依刑事訴訟法第二百七十三條之一第一項、第二百
九十九條第一項前段，刑法第二百八十四條第二項前段、第六十
二條前段、第四十一條第一項前段，罰金罰鍰提高標準條例第一
條前段、第二條，判決如主文。
本案經檢察官張智堯到庭執行職務
中    華    民    國    95    年    1    月    25    日
                           交通法庭 法  官  吳佳薇
上正本證明與原本無異。
如不服本判決應於送達後十日內向本院提出上訴狀
中    華    民    國    95    年    1     月    25    日
                                    書記官 潘文賢
附錄本案論罪科刑法條全文
中華民國刑法第二百八十四條
(過失傷害罪)
因過失傷害人者，處六月以下有期徒刑、拘役或五百元以下罰金
，致重傷者，處一年以下有期徒刑、拘役或五百元以下罰金。
從事業務之人，因業務上之過失傷害人者，處一年以下有期徒刑
、拘役或一千元以下罰金，致重傷者，處三年以下有期徒刑、拘
役或二千元以下罰金。


司法院資訊處製作；財團法人民間司法改革基金會備份。
